臺灣板橋地方法院刑事判決　　　　　　　96年度易字第2601號
公　訴　人　臺灣板橋地方法院檢察署檢察官
被　　　告　乙○○
　　　　　　　　　　（另案在臺灣臺北監獄臺北分監執行中）
　　　　　　丁○○
上列被告等因竊盜案件，經檢察官提起公訴（96年度偵字第1541
8 號），本院判決如下：
    主  文
乙○○犯竊盜罪，累犯，處有期徒刑陸月，如易科罰金，以新臺
幣壹仟元折算壹日。
丁○○無罪。
    事  實
一、乙○○前因施用第一、二級毒品案件，經本院以94年度訴字
    第1115號判決判處有期徒刑7 月、3 月確定；又因竊盜案件
    ，經本院以94年度簡字第4742號判決判處有期徒刑3 月確定
    ，3 罪定應執行刑為有期徒刑11月，於95年8 月14日縮刑期
    滿執行完畢。詎仍不知悔改，竟意圖為自己不法所有，基於
    竊盜之犯意，於96年7 月1 日晚間9 時20分許，在臺北縣土
    城市○○路○ 段76號前，徒手竊取丙○○所有置於車牌號碼
    P97-835 重型機車置物箱內之黑色皮包1 個（內有數位相機
    1 臺、MP3 1 臺、遠航卡1 張、隨身碟1 個等物）。嗣於同
    日晚間9 時30分許，在臺北縣板橋市○○路279 巷產業道路
    旁，因形跡可疑，為警盤查而查獲。
二、案經丙○○訴由臺北縣政府警察局板橋分局報告臺灣板橋地
    方法院檢察署檢察官偵查起訴。
    理  由
一、被告乙○○對上開犯罪事實，迭於警詢、檢察官訊問及本院
    審理時坦承不諱（見偵查卷第10至13、52、62頁；本院卷第
    55、56、100 頁），核與證人即被害人丙○○於警詢時所證
    被害情節（見偵查卷第19、20頁）；證人即承辦警員甲○○
    於檢察官訊問及本院審理時所證查獲過程（見偵查卷第68頁
    ；本院卷第75至78頁），均相吻合，並有贓物認領保管單1
    份（見偵查卷第32頁）及贓物照片4 張（見偵查卷第38、39
    頁）在卷可稽，足認其自白與事實相符。本案事證明確，被
    告乙○○之犯行洵堪認定，應依法論科。
二、核被告乙○○所為，係犯刑法第320 條第1 項之竊盜罪。被
    告乙○○有如事實欄所示之前案紀錄，甫於95年8 月14日縮
    刑期滿執行完畢乙節，有臺灣高等法院被告前案紀錄表1 份
    在卷可考（見本院卷第103 至112 頁），其於有期徒刑執行
    完畢5 年內，故意再犯本件有期徒刑以上之罪，為累犯，應
    依刑法第47條第1 項之規定加重其刑。爰審酌被告乙○○正
    值盛年，不思正途竊盜他人財物，對社會治安影響非輕，惟
    事後坦承犯行，態度尚無不良，暨其犯罪之動機、目的、手
    段、素行、所竊財物之價值等一切情狀，量處如主文所示之
    刑，並諭知易科罰金之折算標準。
三、公訴意旨另以：被告丁○○騎乘車牌號碼N5A-088 號重型機
    車搭載乙○○至行竊地點，並於乙○○行竊之際在車上等候
    。因認被告丁○○與乙○○共犯刑法第320 條第1 項之竊盜
    罪嫌云云。按犯罪事實應依證據認定之，無證據不得認定犯
    罪事實；不能證明被告犯罪者，應諭知無罪之判決，刑事訴
    訟法第154 條第2 項、第301 條第1 項分別定有明文。又認
    定不利於被告之事實，須依積極證據，苟積極證據不足為不
    利於被告事實之認定時，即應為有利於被告之認定，更不必
    有何有利之證據（最高法院30年上字第816 號判例旨參照）
    。公訴人認被告丁○○共犯上開竊盜犯行，無非以丁○○、
    乙○○共乘1 部機車為警查獲，而乙○○竊取之皮包非小，
    丁○○理應知曉，及丁○○為警查獲時有逃跑之意等情，為
    論斷依據。訊據被告丁○○堅決否認涉犯竊盜犯行，辯稱：
    乙○○行竊上開皮包時，其根本不知情，直至警察追捕時，
    始經乙○○告知，當時因不知如何是好，又係無照駕駛，才
    會慌張失措等語。經查，證人即共同被告乙○○自始供稱本
    案係其1 人所為，依其所證，其當日原是要介紹丁○○工作
    ，行經案發地點時，因見被害人機車置物箱未蓋好，乃臨時
    起意行竊，並要求丁○○將機車暫停路邊，獨自前往竊取，
    其並未告知丁○○此事，且丁○○停等位置離行竊地點有一
    段距離，應未見到行竊過程，其係至警察攔停時，始告知丁○○其行竊之事（見偵查卷第52、61頁；本院卷第95、96頁
    ），核與丁○○所辯均相符，而遍查全卷，並無任何積極證
    據足以證明丁○○與乙○○就行竊之事有犯意聯絡或行為分
    擔，尚難遽認丁○○共犯該竊盜犯行。雖依證人甲○○所證
    ，丁○○遭盤查時，有要跑的感覺（見本院卷第78頁），依
    卷附照片所示，該皮包非小，丁○○騎乘機車時，理應察覺
    ，惟此究屬推測，蓋丁○○有慌張反應之可能原因甚多，非
    僅行竊單種可能，察覺與否，亦涉個人對外界事物之敏感度
    及好奇心，每人不同，況且，上開事證至多僅得證明丁○○
    事後知情，與其有無參與行竊，仍屬二事。公訴人所提證據
    ，不足證明丁○○涉犯竊盜犯行，既乏積極證據，即應為有
    利丁○○之認定，而為其無罪之諭知。
據上論斷，應依刑事訴訟法第299 條第1 項前段、第301 條第1
項，刑法第320 條第1 項、第47條第1 項、第41條第1 項前段，
刑法施行法第1 條之1 第1 項、第2 項前段，判決如主文。
本案經檢察官馬凱蕙到庭執行職務。
中　　華　　民　　國　　96　　年　　12　　月　　28　　日
                  刑事第十四庭  法　官　許炎灶
上正本證明與原本無異。
如不服本判決，應於判決送達後10日內向本院提出上訴狀（應附
繕本），上訴於臺灣高等法院。
                                書記官  郭勝華
中　　華　　民　　國　　96　　年　　12　　月　　28　　日
附錄本判決論罪科刑法條：刑法第320 條第1 項。
中華民國刑法第320 條（普通竊盜罪、竊佔罪）
意圖為自己或第三人不法之所有，而竊取他人之動產者，為竊盜
罪，處5 年以下有期徒刑、拘役或5 百元以下罰金。
意圖為自己或第三人不法之利益，而竊佔他人之不動產者，依前
項之規定處斷。
前二項之未遂犯罰之。
